最高法院刑事裁定　　　　　　　　　　　　　　　　八十七年度台抗字第四一二號
　　抗　告　人　甲○○
　　　　　　　　乙○○
右抗告人等因違反槍砲彈藥刀械管制條例案件，不服台灣高等法院高雄分院中華民國
八十七年七月三日駁回乙○○聲請撤銷押，及八十七年七月七日延長押之裁定（
八十七年度上更(一)字第八十五號），提起抗告，本院裁定如左：
    主  文
抗告駁回。
    理  由
一本件抗告意旨抗告人甲○○略以：(一)原法院固於民國八十七年七月七日裁定甲○○
自八十七年七月十七日起，延長押二月，但該法院於八十七年四月十七日執行押
時，並未依新修正之刑事訴訟法第一百零三條第二項規定將押票送交甲○○，其押
程序即難謂無瑕疵，又於裁定延長押前，亦未踐行更正或補正，是原裁定對甲○○
延長押二月，自難謂為適法。(二)原裁定固指甲○○有刑事訴訟法第一百零一條第一
項第一、二、三款情形，而裁定對甲○○延長押二月，惟並未能舉出甲○○有逃亡
之客觀事實，亦無具體明對甲○○延長押之理由，即抽象泛指甲○○押原因依
然存在而裁定延長押，自有理由不備之違法。抗告人乙○○略謂：原法院於八十七
年四月十七日執行押時，並未依刑事訴訟法第一百零三條第二項規定將押票送交乙
○○，其執行押顯已違法，詎原法院竟於八十七年七月三日裁定駁回乙○○撤銷
押之聲請，復於八十七年七月七日裁定自八十七年七月十七日起，延長押二月，自
屬違背法令云云。
二按被告經法官訊問後，認為犯罪嫌疑重大，而有刑事訴訟法第一百零一條第一項各
款情形之一，非予押，顯難進行追訴、審判或執行者，得押之，固為同法第一百
零一條第一項所明定，但執行押後有無繼續押之必要，仍由法院斟酌訴訟進行程
度及其他一切情事而為認定。經查原法院以抗告人等因涉犯販賣自動步槍罪，嫌疑重
大，有刑事訴訟法第一百零一條第一項第一、二、三款情形，非予押，顯難進行審
判或執行，而認其押原因依然存在，認有繼續押之必要，裁定自八十七年七月十
七日起，延長押二月，悉由原法院依職權審酌斷定之，經核於法並無不合。又原法
院認乙○○涉犯非法販賣自動步槍罪，經本院發回更審，於八十七年四月十七日卷證
到達該院，該院於同日以乙○○犯販賣自動步槍罪嫌重大，經訊問後，依刑事訴訟法
第一百零一條第一項第一、二、三款予以押，當庭將押意旨告知本人，並記載於
筆錄，該院雖於程序上漏未將押票送交乙○○收受，惟乙○○押之原因並未消滅，
且該條項之規定乃注意規定，縱有違反，亦於押效力無損，且該聲請撤銷押理由
又與刑事訴訟法第一百零七條至第一百零九條撤銷押之規定不符，因認乙○○聲請
撤銷押，於法無據，予以駁回，尚無不合。原審於裁定延長押抗告人等之前，疏
未補正其瑕疵，亦難指為違法。抗告人等抗告意旨猶執陳詞，任意指摘原裁定不當，
非有理由，應予駁回。
據上論結，應依刑事訴訟法第四百十二條，裁定如主文。
中      華      民      國    八十七    年      九      月    二十四    日
                              最高法院刑事第五庭
                                  審判長法官  陳  錫  奎
                                        法官  王  德  雲
                                        法官  洪  清  江
                                        法官  吳  昆  仁
                                        法官  李  伯  道
      右正本證明與原本無異
                                              書  記  官
中      華      民      國    八十七    年      九      月     三十     日
